【裁判字號】    92,訴,175
【裁判日期】    920430
【裁判案由】    違反毒品危害防制條例
【裁判全文】
臺灣屏東地方法院刑事判決                          九十二年度訴字第一七五號
    公  訴  人  臺灣屏東地方法院檢察署檢察官
    被      告  甲○○
右列被告因違反毒品危害防制條例案件，經檢察官提起公訴（九十二年度偵字第二九
八號），本院判決如左：
     主  文
甲○○無罪。
     理  由
一、公訴意旨略以：被告甲○○基於概括犯意，自九十一年七月間起迄同年十一月間
    止，連續在屏東縣恆春鎮『縱橫天下』撞球場內，多次轉讓第一級毒品海洛因予
    其女友乙○○施用，因認被告涉有毒品危害防制條例第八條第一項連續轉讓第一
    級毒品罪嫌。
二、按犯罪事實應依證據認定之，無證據不得推定其犯罪事實，不能證明被告犯罪者
    ，應諭知無罪之判決，刑事訴訟法第一百五十四條、第三百零一條第一項分別定
    有明文。又犯罪事實之認定，應憑真實之證據，倘證據是否真實尚欠明確，自難
    以擬制推測之方法，為其判斷之基礎。且認定犯罪事實之證據係指足以認定被告
    確有犯罪行為之積極證據資料而言，該項證據自須適合於被告犯罪事實之認定，
    始得採為斷罪資料。故刑事訴訟上之證明資料，無論其為直接或間接證據，均須
    達於通常一般人均不致有所懷疑，而得確信其為真實之程度，始得據為有罪之認
    定，若關於被告是否犯罪之證明未能達此程度，而有合理懷疑之存在，致使無從
    形成有罪之確信，根據罪證有疑，利於被告之證據法則，即不得據為不利被告之
    認定（最高法院五十三年臺上字第六五六號、二十九年上字第三一０五號、七十
    六年度臺上字第四九八六號及三十二年上字第六七號判例參照）。
三、本件公訴人以證人張淑芬為被告女友，其指述被告前揭犯行，應無設詞構陷之理
    ，當可採信，而認被告涉有連續轉讓第一級毒品犯行。然訊之被告於本院審理時
    堅決否認有何轉讓毒品情事，辯稱：伊沒有轉讓海洛因予張淑芬施用，張淑芬亦
    非伊女友等語。經查，證人張淑芬於警訊時稱：「（員警問：妳於何時開始注射
    毒品海洛因？）我是從九十一年九月十五日開始注射。」、「（員警問：甲○○
    是否曾經提供妳毒品海洛因使用？共有幾次？）他曾經免費提供我使用過五次‧
    ‧‧。」（見警卷第九、十頁正面）；於偵訊時稱：「（檢察官問：他〈指甲○
    ○〉是否有給妳毒品施用過？）有，只有海洛因，他給了我有三、四次左右‧‧
    ‧」（見偵卷第九頁反面）、「（檢察官問：甲○○有無拿海洛因給妳施用過？
    ）有，在今年七月份‧‧‧」（見九十一年毒偵字第一五七五號偵卷第五頁反面
    ）；嗣於本院調查時則稱：「（法官問：甲○○是否曾經拿過海洛因給妳使用？
    ）沒有。」（見本院九十二年三月三十一日訊問筆錄），證述內容前後相左，且
    就其開始施用海洛因之時日與被告轉讓海洛因供其施用之時日、被告轉讓毒品之
    次數等情，先後所述亦均不相吻合，其所言是否屬實，實足堪疑。再者，證人張
    淑芬就其是否為被告女友一情，於警訊時先稱：甲○○是我朋友等語（見警卷第
    八頁反面）；嗣於偵訊時改稱：甲○○是我男友等語（見偵卷第九頁正面）；於
    本院調查時卻稱：甲○○僅是我朋友而已等語（見本院九十二年三月三十一日訊
    問筆錄），供詞亦反覆不一；且本件證人張淑芬係與被告同在車號五四八三—Ｆ
    Ｃ號自用小客車上為警查獲，業據被告、證人張淑芬於警訊時供承不諱，並有警
    訊筆錄及照片十張在卷可稽，應可認定，而被告於查獲後之警訊時已坦言上開車
    輛係其女友「趙莉玲」所有一節不諱，亦有前開警訊筆錄可參，被告如確為證人
    張淑芬之男友，衡諸常情，當不致在與張淑芬同受警訊時，坦言其另有女友，而
    自惹麻煩，是其供稱：張淑芬非其女友等語，應與事實相符，而可採信，故證人
    張淑芬此部分所陳，尚非可採。從而，公訴人以證人張淑芬上開顯有瑕疵之證言
    為據，並舉證人張淑芬係被告女友，應無捏詞攀陷之情為佐，推認被告涉有前揭
    犯行，其舉證尚有不足，被告犯行即屬不能證明，此外，本院復查無其他積極證
    據足認被告有公訴意旨所指上述犯行，揆諸前揭法條及判例意旨，即應為有利於
    被告之認定，為其無罪之諭知。
據上論斷，應依刑事訴訟法第三百零一條第一項，判決如主文。
本案經檢察官何克昌到庭執行職務。
中      華      民      國      九十二      年     四     月    三十    日
                                      臺灣屏東地方法院刑事第一庭
                                          審判長法  官  潘正屏
                                                法  官  包梅真
                                                法  官  林世民
右正本證明與原本無異。
如不服本判決應於收受本判決後送達後十日內向本院提出上訴書狀，其未敘述上訴理
由者，並得於提起上訴後十日內向本院補提理由書狀（均須按他造當事人之人數附繕
本 ）「切勿逕送上級法院」
被告不得上訴。
                                                書記官  薛慧茹
中      華      民      國      九十二      年    四    月    二十三    日


司法院資訊處製作；財團法人民間司法改革基金會備份。
